---
title: "Market Basket Analysis"
author: "Sergio Fuente Datacamp"
date: "3/31/2020"
output:
  html_document:
    toc: true
    toc_float: true
    df_print: paged
    fig_caption: true
    code_folding: hide
---
# Concepto

# Algoritmo

# Aplicaciones

# Casos de exito

# Ejemplo en R

```{r setup, include=FALSE}
knitr::opts_chunk$set(echo = TRUE)

#install and load package arules
#install.packages("arules")
library(arules)
#install and load arulesViz
#install.packages("arulesViz")
library(arulesViz)
#install and load tidyverse
#install.packages("tidyverse")
library(tidyverse)
#install and load readxml
#install.packages("readxml")
library(readxl)
#install and load knitr
#install.packages("knitr")
library(knitr)
#load ggplot2 as it comes in tidyverse
library(ggplot2)
#install and load lubridate
#install.packages("lubridate")
library(lubridate)
#install and load plyr
#install.packages("plyr")
library(plyr)
library(dplyr)
```

## Información del conjunto de datos

En este tutorial, utilizará un conjunto de datos  de [UCI](https://archive.ics.uci.edu/ml/index.php) . El conjunto de datos se llama Online-Retail  y contiene datos de transacciones del 12/01/2010 al 12/09/2011 para una tienda minorista en línea registrada en el Reino Unido. 

**Descripción del conjunto de datos**
**Número de filas:** 541,909
**Número de atributos:** 8

### Información de atributo

+ **Factura No:** número de factura. Nominal, un número integral de 6 dígitos asignado exclusivamente a cada transacción. Si este código comienza con la letra 'c', indica una cancelación. + StockCode: Código de producto (artículo). Nominal, un número integral de 5 dígitos asignado exclusivamente a cada producto distinto.

+ **Descripción:** Nombre del producto (artículo). Nominal.

+ **Cantidad:** las cantidades de cada producto (artículo) por transacción. Numérico.

+ **Fecha de factura:** Fecha y hora de la factura. Numérico, el día y la hora en que se generó cada transacción. Ejemplo del conjunto de datos: 12/1/2010 8:26

+ **Precio unitario:** precio unitario. Numérico, precio del producto por unidad en libras esterlinas.

+ **CustomerID:** número de cliente. Nominal, un número entero de 5 dígitos asignado exclusivamente a cada cliente.

+ **País:** nombre del país. Nominal, el nombre del país donde reside cada cliente.

Utilícelo read_excel(path to file)para leer el conjunto de datos del archivo descargado en R. Dé su ruta completa al archivo, incluido el nombre de archivo enread_excel(path-to-file-with-filename)

```{r dataset}
#read excel into R dataframe
retail <- read_excel('/Users/sergio/Documents/Proyectos/Ejemplos Modelos/MBA/Data/Online Retail.xlsx')
```

## Paquetes a utilizar

<style type="text/css">
	table.tableizer-table {
		font-size: 12px;
		border: 1px solid #CCC; 
		font-family: Arial, Helvetica, sans-serif;
	} 
	.tableizer-table td {
		padding: 4px;
		margin: 3px;
		border: 1px solid #CCC;
	}
	.tableizer-table th {
		background-color: #104E8B; 
		color: #FFF;
		font-weight: bold;
	}
</style>
<table class="tableizer-table">
<thead><tr class="tableizer-firstrow"><th>Paquete</th><th>Descripción</th></tr></thead><tbody>
 <tr><td>arules</td><td>Proporciona la infraestructura para representar, manipular y analizar datos y patrones de transacciones (conjuntos de elementos frecuentes y reglas de asociación).</td></tr>
 <tr><td>arulesViz</td><td>Extiende el paquete 'arules' con varias técnicas de visualización para reglas de asociación y conjuntos de elementos. El paquete también incluye varias visualizaciones interactivas para la exploración de reglas.</td></tr>
 <tr><td>tidyverse</td><td>El tidyverse es una colección obvia de paquetes R diseñados para la ciencia de datos.</td></tr>
 <tr><td>readxl</td><td>Leer archivos de Excel en R</td></tr>
 <tr><td>plyr</td><td>Herramientas para dividir, aplicar y combinar datos</td></tr>
 <tr><td>ggplot2</td><td>Crea gráficos y cuadros</td></tr>
 <tr><td>knitr</td><td>Generación dinámica de informes en R</td></tr>
 <tr><td>lubridate</td><td>Lubridate es un paquete R que facilita el trabajo con fechas y horas.</td></tr>
</tbody></table>

## Preparación de datos

```{r manipulacion de datos I}

#complete.cases(data) devolverá un vector lógico que indica qué filas no tienen valores faltantes. Luego use el vector para obtener solo las filas que están completas usando retail[,].

retail <- retail[complete.cases(retail), ]

#mutate La función es del paquete dplyr. Se utiliza para editar o agregar nuevas columnas al marco de datos. Aquí la columna Descripción se está convirtiendo en columna de factor. as.factor convierte la columna en columna de factor. %>% es un operador con el que puede canalizar valores a otra función o expresión
retail %>% mutate(Description = as.factor(Description))

retail %>% mutate(Country = as.factor(Country))

# Convierte datos de caracteres hasta la fecha. Almacenar Factura Fecha como fecha en nueva variable
retail$Date <- as.Date(retail$InvoiceDate)
#Extraiga el tiempo de InvoiceDate y almacene en otra variable
TransTime<- format(retail$InvoiceDate,"%H:%M:%S")
#Convierta y edite Factura No en numérico
InvoiceNo <- as.numeric(as.character(retail$InvoiceNo))

# Vincula nuevas columnas TransTime y InvoiceNo al comercio minorista de marcos de datos

cbind(retail,TransTime)
cbind(retail,InvoiceNo)

# echar un vistazo a sus datos
glimpse(retail)


```

```{r manipulacion de datos II}

#ddply(dataframe, variables que se utilizarán para dividir el marco de datos, función que se aplicará)
transactionData <- ddply(retail,c("InvoiceNo","Date"),
                       function(df1)paste(df1$Description,
                       collapse = ","))

# La función de R paste() concatena vectores a caracteres y resultados separados usando collapse=[cualquier cadena de caracteres opcional]. Aquí usamos ','.

glimpse(transactionData)

head(transactionData)

#set column InvoiceNo of dataframe transactionData  
transactionData$InvoiceNo <- NULL
#set column Date of dataframe transactionData
transactionData$Date <- NULL
#Rename column to items
colnames(transactionData) <- c("items")
#Show Dataframe transactionData
head(transactionData)
```

```{r exportara csv, warning=FALSE}
write.csv(transactionData,"/Users/sergio/Documents/Proyectos/Ejemplos Modelos/MBA/Data/market_basket_transactions.csv", quote = FALSE, row.names = FALSE)
387/5000
#transactionData: datos que se escribirán
# "D: /Documents/market_basket.csv": ubicación del archivo con el nombre del archivo en el que se escribirá
#quote: si es VERDADERO, rodeará la columna de caracteres o factores con comillas dobles. Si FALSO no se citará nada
# row.names: un valor lógico que indica si los nombres de fila de x deben escribirse junto con x, o un vector de caracteres de los nombres de fila que deben escribirse.

tr <- read.transactions('/Users/sergio/Documents/Proyectos/Ejemplos Modelos/MBA/Data/market_basket_transactions.csv', format = 'basket', sep=',')

#sep indica cómo se separan los elementos. En este caso te has separado usando ','

summary(tr)
```

```{r}
# Create an item frequency plot for the top 20 items
if (!require("RColorBrewer")) {
  # install color package of R
install.packages("RColorBrewer")
#include library RColorBrewer
library(RColorBrewer)
}
itemFrequencyPlot(tr,topN=20,type="absolute",col=brewer.pal(8,'Pastel2'), main="Absolute Item Frequency Plot")

itemFrequencyPlot(tr,topN=20,type="relative",col=brewer.pal(8,'Pastel2'),main="Relative Item Frequency Plot")
```

```{r}
# Min Support as 0.001, confidence as 0.8.
association.rules <- apriori(tr, parameter = list(supp=0.001, conf=0.8,maxlen=10))
```

```{r,eval=FALSE}
inspect(association.rules[1:10])
```

```{r,eval=FALSE}
shorter.association.rules <- apriori(tr, parameter = list(supp=0.001, conf=0.8,maxlen=3))
```

```{r,eval=FALSE}
subset.rules <- which(colSums(is.subset(association.rules, association.rules)) > 1) # get subset rules in vector
length(subset.rules)  #> 3913
```

```{r,eval=FALSE}
subset.association.rules. <- association.rules[-subset.rules] # remove subset rules.
```

```{r,eval=FALSE}
metal.association.rules <- apriori(tr, parameter = list(supp=0.001, conf=0.8),appearance = list(default="lhs",rhs="METAL"))
# Here lhs=METAL because you want to find out the probability of that in how many customers buy METAL along with other items
inspect(head(metal.association.rules))

metal.association.rules <- apriori(tr, parameter = list(supp=0.001, conf=0.8),appearance = list(lhs="METAL",default="rhs"))

# Here lhs=METAL because you want to find out the probability of that in how many customers buy METAL along with other items
inspect(head(metal.association.rules))

# Filter rules with confidence greater than 0.4 or 40%
subRules<-association.rules[quality(association.rules)$confidence>0.4]
#Plot SubRules
plot(subRules)

plot(subRules,method="two-key plot")

plotly_arules(subRules)

top10subRules <- head(subRules, n = 10, by = "confidence")

plot(top10subRules, method = "graph",  engine = "htmlwidget")

saveAsGraph(head(subRules, n = 1000, by = "lift"), file = "rules.graphml")

# Filter top 20 rules with highest lift
subRules2<-head(subRules, n=20, by="lift")
plot(subRules2, method="paracoord")


```



