---
title: "Market Basket Analysis"
author: "Sergio Fuente Datacamp"
date: "3/31/2020"
output:
  html_document: 
    code_folding: hide
    fig_caption: yes
    highlight: monochrome
    theme: journal
    toc: yes
    toc_depth: 4
    toc_float: yes
---
# Concepto

# Algoritmo

# Aplicaciones

# Casos de exito

# Ejemplo en R

```{r setup, include=FALSE}
knitr::opts_chunk$set(echo = TRUE, warning = TRUE, message = TRUE )

#install and load package arules
#install.packages("arules")
library(arules)
#install and load arulesViz
#install.packages("arulesViz")
library(arulesViz)
#install and load tidyverse
#install.packages("tidyverse")
library(tidyverse)
#install and load readxml
#install.packages("readxml")
library(readxl)
#install and load knitr
#install.packages("knitr")
library(knitr)
#load ggplot2 as it comes in tidyverse
library(ggplot2)
#install and load lubridate
#install.packages("lubridate")
library(lubridate)
#install and load plyr
#install.packages("plyr")
library(plyr)
library(dplyr)
```

## Información del conjunto de datos

En este tutorial, utilizará un conjunto de datos  de [UCI](https://archive.ics.uci.edu/ml/index.php) . El conjunto de datos se llama Online-Retail  y contiene datos de transacciones del 12/01/2010 al 12/09/2011 para una tienda minorista en línea registrada en el Reino Unido. 

**Descripción del conjunto de datos**
**Número de filas:** 541,909
**Número de atributos:** 8

### Información de atributo

+ **Factura No:** número de factura. Nominal, un número integral de 6 dígitos asignado exclusivamente a cada transacción. Si este código comienza con la letra 'c', indica una cancelación. + StockCode: Código de producto (artículo). Nominal, un número integral de 5 dígitos asignado exclusivamente a cada producto distinto.

+ **Descripción:** Nombre del producto (artículo). Nominal.

+ **Cantidad:** las cantidades de cada producto (artículo) por transacción. Numérico.

+ **Fecha de factura:** Fecha y hora de la factura. Numérico, el día y la hora en que se generó cada transacción. Ejemplo del conjunto de datos: 12/1/2010 8:26

+ **Precio unitario:** precio unitario. Numérico, precio del producto por unidad en libras esterlinas.

+ **CustomerID:** número de cliente. Nominal, un número entero de 5 dígitos asignado exclusivamente a cada cliente.

+ **País:** nombre del país. Nominal, el nombre del país donde reside cada cliente.

Utilícelo read_excel(path to file)para leer el conjunto de datos del archivo descargado en R. Dé su ruta completa al archivo, incluido el nombre de archivo enread_excel(path-to-file-with-filename)

```{r dataset}
#read excel into R dataframe
retail <- read_excel('/Users/sergio/Documents/Proyectos/Ejemplos Modelos/MBA/Data/Online Retail.xlsx')
```

## Paquetes a utilizar

<style type="text/css">
	table.tableizer-table {
		font-size: 12px;
		border: 1px solid #CCC; 
		font-family: Arial, Helvetica, sans-serif;
	} 
	.tableizer-table td {
		padding: 4px;
		margin: 3px;
		border: 1px solid #CCC;
	}
	.tableizer-table th {
		background-color: #104E8B; 
		color: #FFF;
		font-weight: bold;
	}
</style>
<table class="tableizer-table">
<thead><tr class="tableizer-firstrow"><th>Paquete</th><th>Descripción</th></tr></thead><tbody>
 <tr><td>arules</td><td>Proporciona la infraestructura para representar, manipular y analizar datos y patrones de transacciones (conjuntos de elementos frecuentes y reglas de asociación).</td></tr>
 <tr><td>arulesViz</td><td>Extiende el paquete 'arules' con varias técnicas de visualización para reglas de asociación y conjuntos de elementos. El paquete también incluye varias visualizaciones interactivas para la exploración de reglas.</td></tr>
 <tr><td>tidyverse</td><td>El tidyverse es una colección obvia de paquetes R diseñados para la ciencia de datos.</td></tr>
 <tr><td>readxl</td><td>Leer archivos de Excel en R</td></tr>
 <tr><td>plyr</td><td>Herramientas para dividir, aplicar y combinar datos</td></tr>
 <tr><td>ggplot2</td><td>Crea gráficos y cuadros</td></tr>
 <tr><td>knitr</td><td>Generación dinámica de informes en R</td></tr>
 <tr><td>lubridate</td><td>Lubridate es un paquete R que facilita el trabajo con fechas y horas.</td></tr>
</tbody></table>

## Preparación de datos

```{r manipulacion de datos I}

#complete.cases(data) devolverá un vector lógico que indica qué filas no tienen valores faltantes. Luego use el vector para obtener solo las filas que están completas usando retail[,].

retail <- retail[complete.cases(retail), ]

#mutate La función es del paquete dplyr. Se utiliza para editar o agregar nuevas columnas al marco de datos. Aquí la columna Descripción se está convirtiendo en columna de factor. as.factor convierte la columna en columna de factor. %>% es un operador con el que puede canalizar valores a otra función o expresión
retail <- retail %>% 
  mutate(Description = as.factor(Description),
         Country = as.factor(Country),
         #Convierta y edite Factura No en numérico
         InvoiceNo = as.numeric(as.character(InvoiceNo)),
         # Convierte datos de caracteres hasta la fecha. Almacenar Factura Fecha como fecha en nueva variable
         Date = as.Date(InvoiceDate),
         #Extraiga el tiempo de InvoiceDate y almacene en otra variable
         TransTime = format(InvoiceDate,"%H:%M:%S")
           
         )

# echar un vistazo a sus datos
glimpse(retail)


```

Ahora, la tabla de datos contendrá 10 atributos, con dos atributos adicionales Date y TransTime.

Antes de aplicar el algoritmo de de reglas de asociación / Market Basket Analysis, necesitamos convertir la tabla de datos de transacciones para que todos los artículos que se compran juntos en una factura estén en una fila. 

Puede ver en la tabla que cada transacción está en forma atómica, es decir, todos los productos que pertenecen a una factura estan en cada fila. Este formato también se llama como el formato individual.

Lo que hay que hacer es agrupar datos en la trama de datos, ya sea por CustomerID, CustomerID y Date o también puede utilizar los datos del grupo InvoiceNo y Date. Necesitamos esta agrupación y le aplicamos una función y almacenamos la salida en otro marco de datos. Esto puede hacerse por ddply.

Las siguientes líneas de código combinarán todos los productos de un mismo InvoiceNo y date en una fila, con cada artículo, separados por ","

A continuación, como InvoiceNo y Date no serán de ninguna utilidad en la extracción de reglas, puede configurarlas en NULL, lo cual las eliminará de la tabla de datos "transactionData".

```{r manipulacion de datos II}

#ddply(dataframe, variables que se utilizarán para dividir el marco de datos, función que se aplicará)
transactionData <- ddply(retail,c("InvoiceNo","Date"),
                       function(df1)paste(df1$Description,
                       collapse = ","))

# La función de R paste() concatena vectores a caracteres y resultados separados usando collapse=[cualquier cadena de caracteres opcional]. Aquí usamos ','.

glimpse(transactionData)

head(transactionData)

#set column InvoiceNo of dataframe transactionData  
transactionData$InvoiceNo <- NULL
#set column Date of dataframe transactionData
transactionData$Date <- NULL
#Rename column to items
colnames(transactionData) <- c("items")
#Show Dataframe transactionData
head(transactionData)
```

El formato de la tabla *transactionData* se denomina formato de cesta o basket. A continuación, debe almacenar estos datos de transacción en un archivo .csv (valores separados por comas). Para esto, se usa el comando write.csv()

```{r exportara csv, warning=FALSE}
write.csv(transactionData,"/Users/sergio/Documents/Proyectos/Ejemplos Modelos/MBA/Data/market_basket_transactions.csv", quote = FALSE, row.names = FALSE)
387/5000
#transactionData: datos que se escribirán
# "D: /Documents/market_basket.csv": ubicación del archivo con el nombre del archivo en el que se escribirá
#quote: si es VERDADERO, rodeará la columna de caracteres o factores con comillas dobles. Si FALSO no se citará nada
# row.names: un valor lógico que indica si los nombres de fila de x deben escribirse junto con x, o un vector de caracteres de los nombres de fila que deben escribirse.
```

A continuación, debe cargar estos datos de transacción en un objeto de la clase transacción o "transactions". Esto se hace usando la función R read.transactions del paquete **arules**.

```{r}
tr <- read.transactions('/Users/sergio/Documents/Proyectos/Ejemplos Modelos/MBA/Data/market_basket_transactions.csv', format = 'basket', sep=',')

#sep indica cómo se separan los elementos. En este caso te has separado usando ','
head(tr)
summary(tr)
```


Cuando ejecuta las líneas de código anteriores, puede obtener una gran cantidad de EOF within quoted stringsu salida, no se preocupe por eso.

Si ya tiene datos de transacción en un marco de datos, use la siguiente línea de código para convertirlo en objeto de transacción:

```{r}
# Create an item frequency plot for the top 20 items
if (!require("RColorBrewer")) {
  # install color package of R
install.packages("RColorBrewer")
#include library RColorBrewer
library(RColorBrewer)
}
itemFrequencyPlot(tr,topN=20,type="absolute",col=brewer.pal(8,'Pastel2'), main="Absolute Item Frequency Plot")

itemFrequencyPlot(tr,topN=20,type="relative",col=brewer.pal(8,'Pastel2'),main="Relative Item Frequency Plot")
```

```{r}
# Min Support as 0.001, confidence as 0.8.
association.rules <- apriori(tr, parameter = list(supp=0.001, conf=0.8,maxlen=10))
```

```{r}
inspect(association.rules[1:10])
```

```{r}
shorter.association.rules <- apriori(tr, parameter = list(supp=0.001, conf=0.8,maxlen=3))
```

```{r}
subset.rules <- which(colSums(is.subset(association.rules, association.rules)) > 1) # get subset rules in vector
length(subset.rules)  #> 3913
```

```{r}
subset.association.rules. <- association.rules[-subset.rules] # remove subset rules.
```

```{r}
metal.association.rules <- apriori(tr, parameter = list(supp=0.001, conf=0.8),appearance = list(default="lhs",rhs="METAL"))
# Here lhs=METAL because you want to find out the probability of that in how many customers buy METAL along with other items
inspect(head(metal.association.rules))

metal.association.rules <- apriori(tr, parameter = list(supp=0.001, conf=0.8),appearance = list(lhs="METAL",default="rhs"))

# Here lhs=METAL because you want to find out the probability of that in how many customers buy METAL along with other items
inspect(head(metal.association.rules))

# Filter rules with confidence greater than 0.4 or 40%
subRules<-association.rules[quality(association.rules)$confidence>0.4]
#Plot SubRules
plot(subRules)

plot(subRules,method="two-key plot")

plotly_arules(subRules)

top10subRules <- head(subRules, n = 10, by = "confidence")

plot(top10subRules, method = "graph",  engine = "htmlwidget")

#saveAsGraph(head(subRules, n = 1000, by = "lift"), file = "rules.graphml")

# Filter top 20 rules with highest lift
subRules2<-head(subRules, n=20, by="lift")
plot(subRules2, method="paracoord")


```



